【裁判字號】    98,訴,888
【裁判日期】    981029
【裁判案由】    違反槍砲彈藥刀械管制條例
【裁判全文】
臺灣桃園地方法院刑事判決               98年度訴字第888號
公  訴  人  臺灣桃園地方法院檢察署檢察官
被      告  甲○○
選任辯護人  劉育志律師
            謝清昕律師
上列被告因違反槍砲彈藥刀械管制條例案件，經檢察官提起公訴
（98年度偵字第8198號），本院判決如下：
    主  文
甲○○未經許可，持有空氣槍，累犯，處有期徒刑年肆月，併
科罰金新臺幣陸萬元，罰金如易服勞役，以新臺幣壹仟元折算壹
日。扣案之空氣槍壹支（槍枝管制編號：0000000000
號）、狙擊鏡壹支、槍柄壹支、鋼珠壹瓶、瓦斯鋼瓶伍拾瓶，均
沒收。
    事  實
一、甲○○前於民國91年間因違反廢棄物清理法案件，經本院以
    92年度訴字第284 號判決，判處有期徒刑1年2月，繼經臺灣
    高等法院以92年度上訴字第1741號判決，上訴駁回確定，甫
    於94年6月15日縮刑假釋出監，迄於同年7月19日縮刑期滿，
    有期徒刑所餘刑期內未經撤銷假釋，未執行之刑，以已執行
    論而執行完畢。詎猶不知悔改，明知空氣槍屬槍砲彈藥刀械
    管制條例第4條第1項第1 款所管制之槍枝，非經中央主管機
    關許可，不得無故持有之，竟於97年4 月間某日，在新竹縣
    湖口鄉某玩具精品店內，向真實姓名年籍不詳之成年人，以
    新臺幣（下同）1元代價，購入氣體動力式之空氣槍1支（槍
    枝管制編號：0000000000號），及狙擊鏡1支、槍柄1支、鋼
    珠1 瓶、瓦斯鋼瓶50瓶，並置放在其位在桃園縣新屋鄉望間
    村十五間尾10號住處內，未經許可持有前開空氣槍。嗣於98
    年4月2日下午2 時40分許，經警據報持搜索票前往上址住處
    查獲，並扣得前開空氣槍1支、狙擊鏡1支、槍柄1支、鋼珠1
    瓶、瓦斯鋼瓶50瓶，因而知悉上情。
二、案經桃園縣政府警察局楊梅分局報請臺灣桃園地方法院檢察
    署檢察官偵查起訴。
    理  由
一、證據能力方面：
  (一)按被告之自白，非出於強暴、脅迫、利誘、詐欺、疲勞訊問
    、違法羈押或其他不正之方法，且與事實相符者，得為證據
    ；被告陳述其自白係出於不正之方法者，應先於其他事證而
    為調查，該自白如係經檢察官提出者，法院應命檢察官就自
    白之出於自由意志，指出證明之方法，刑事訴訟法第156 條
    第1項、第3項定有明文。準此，被告甲○○周峰隆及辯護人
    對檢察官所提被告於警詢時及偵查中不利於己供述（見臺灣
    桃園地方法院檢察署98年度偵字第8195號偵查卷第9 頁至第
    12頁、第37頁至第38頁），證據能力並無意見，復本院亦查
    無有何顯然不正之方法取得情事，而悖於其自由意志，是被
    告前開不利於己供述得為證據，合先敘明。
  (二)次按鑑定之經過及其結果，應命鑑定人以言詞或書面報告；
    法院或檢察官得囑託醫院、學校或其他相當之機關、團體為
    鑑定，或審查他人之鑑定，並準用前開規定，刑事訴訟法第
    206條第1項、第208條第1項前段定有明文。經查，桃園縣政
    府警察局98年4 月10日桃警鑑字第0980014177號槍彈鑑定書
    （見同上偵查卷第43頁至第45頁），屬檢察官指揮司法警察
    所囑託之鑑定機關，並為該機關執行槍彈鑑定公務所出具之
    書面鑑定報告，依據刑事訴訟法第159 條之立法理由及同法
    第206 條規定，自得為證據；且被告及辯護人就此部分證據
    能力亦無爭執，迄至本件辯論終結時，又未聲明異議，復核
    該鑑定書與檢察官主張之犯罪事實有關聯性，是可認前開槍
    彈鑑定書具有證據能力，併此敘明。
  (三)另本案查獲照片（見同上偵查卷第25頁至第33頁）、扣案之
    空氣槍1支（槍枝管制編號：0000000000號）、狙擊鏡1支、
    槍柄1支、鋼珠1瓶、瓦斯鋼瓶50瓶，分屬書證及物證性質，
    復均與本案事實具有自然關聯性，亦無事證足認有違背法定
    程序或經偽造、變造所取得之情事，是皆可認有證據能力，
    附此敘明。
二、訊據被告甲○○對上揭犯行坦承不諱，復有查獲照片在卷可
    稽（見臺灣桃園地方法院檢察署98年度偵字第8195號偵查卷
    第25頁至第33頁），及扣案之空氣槍1 支（槍枝管制編號：
    0000000000 號）、狙擊鏡1支、槍柄1支、鋼珠1瓶、瓦斯鋼
    瓶50瓶為證，堪以認定。又扣案之前開空氣槍，經送桃園縣
    政府警察局鑑定結果，認係氣體動力式槍枝，以小型高壓氣
    體鋼瓶內氣體為發射動力，可發射直徑約6 公釐之金屬彈丸
    ，經使用直徑約6公 釐、重量約0.88公克之金屬彈丸，加以
    發射測試其發射速度3 次計算單位面積動能，結果分別為每
    平方公分47.66、49.31、46.57焦耳等情，有該局98年4月10
    日桃警鑑字第0980014177號槍彈鑑定書1 份附卷足憑（見同
    上偵查卷第43頁至第45頁）；準此，參酌美國軍醫總署有關
    殺傷力之定義，彈丸撞擊動能達58呎磅（約每平方公分78.6
    焦耳），則足以使人喪失戰鬥能力，又依內政部警政署刑事
    警察局對活豬作射擊測試結果，彈丸單位面積動能達每平方
    公分24焦耳，則足以穿入豬隻皮肉層，另依日本科學警察研
    究所之研究結果，彈丸單位面積動能達每平方公分20焦耳，
    則足以穿入人體皮肉層乙節，此有前揭槍彈鑑定書足認，是
    依上述說明，扣案之前開空氣槍既經實際測試3 次，其單位
    面積動能均高達每平方公分40餘焦耳，雖未達足以使人喪失
    戰鬥能力之程度，但已可穿入豬隻內層、人體皮肉層，是堪
    認具有相當之殺傷力，自屬空氣槍無訛，益徵被告任意性之
    自白，核與事實相符，應屬可信。是本案事證明確，被告犯
    行洵堪認定。
三、核被告甲○○所為，係犯槍砲彈藥刀械管制條例第8條第4項
    未經許可持有空氣槍罪。再被告自97年4 月間某日起，迄至
    98年4月2日下午2 時20分許為警查獲時止，持有前開槍枝之
    行為，屬繼續犯。另被告前於91年間因違反廢棄物清理法案
    件，經本院以92年度訴字第284 號判決，判處有期徒刑1年2
    月，繼經臺灣高等法院以92年度上訴字第1741號判決，上訴
    駁回確定，甫於94年6月15日縮刑假釋出監，迄於同年7月19
    日縮刑期滿，有期徒刑所餘刑期內未經撤銷假釋，未執行之
    刑，以已執行論而執行完畢等情，有臺灣高等法院被告前案
    紀錄表1份在卷足考，其受有期徒刑執行完畢，5年內故意再
    犯本案有期徒刑以上之罪，為累犯，應依刑法第47條第1 項
    規定，加重其刑。爰審酌槍枝屬高度危險之物品，非經主管
    機關許可不得擅自持有，以維社會大眾安全，而被告竟無故
    持有空氣槍，對社會之秩序及安寧危害甚深，惟念及其犯罪
    後尚能坦承犯行，態度量可，復兼衡其所持有槍枝之時間、
    數量，及其品行、生活狀況、智識程度等一切情狀，量處如
    主文所示之刑，及就併科罰金部分諭知易服勞役之折算標準
    。復按刑法第59條之酌量減輕其刑，必須犯罪另有特殊之原
    因與環境等等，在客觀上足以引起一般同情，認為即予宣告
    法定低度刑期尤嫌過重者，始有其適用，至情節輕微僅可為
    法定刑內從輕科刑之標準，不得據為酌量減輕理由，最高法
    院45年臺上字第1165號、28年上字第1064號著有判例可資參
    照。準此，被告所犯槍砲彈藥刀械管制條例第8條第4項未經
    許可持有空氣槍罪，本院業已斟酌其科刑各項情狀在案，已
    如前述，且本案被告尚有累犯之加重其刑事由，而持有槍枝
    對社會之危害甚深，其犯罪時並無何特殊之原因、環境，執
    難認有顯可憫恕情事，則依上揭說明，被告之辯護人請求依
    刑法第59條規定予以酌減其刑，容有未洽，附此敘明。
四、末扣案之空氣槍1 支（槍枝管制編號：0000000000號），屬
    槍砲彈藥刀械管制條例第4條第1項第1 款所管制之空氣槍，
    為違禁物，是不問屬於犯人與否，應依刑法第38條第1項第1
    款規定宣告沒收；另被告所持狙擊鏡1支、槍柄1支、鋼珠 1
    瓶、瓦斯鋼瓶50瓶，係被告所有供犯本案犯罪使用之物，業
    據其供承在卷，是均應依同項第2 款之規定宣告沒收。至本
    案另查獲之毒品等物，已據檢察官另案處理，爰不併為沒收
    之諭知，附此敘明。
據上論斷，應依刑事訴訟法第299條第1項前段，槍砲彈藥刀械管
制條例第8 條第4項，刑法第11條前段、第47條第1項、第42條第
3項前段、第38條第1項第1款、第2款，判決如主文。
本案經檢察官施昱廷到庭執行職務。
中    華    民    國    98    年    10    月    29    日
                  刑事第六庭  審判長法  官  錢建榮
                                    法  官  宣玉華
                                    法  官  黃翊哲
以上正本證明與原本無異。
如不服本判決，應於判決送達後10日內向本院提出上訴書狀（應
附繕本），並應敘述具體理由，其未敘述上訴理由者，應於上訴
期間屆滿後20日向本院內補提理由書，上訴於臺灣高等法院。
                                    書記官  高文靜
中    華    民    國    98    年    10    月    29    日
附錄本判決論罪科刑法條：槍砲彈藥刀械管制條例第8條第4項
未經許可，持有、寄藏或意圖販賣而陳列第1 項所列槍枝（鋼筆
槍、瓦斯槍、麻醉槍、獵槍、空氣槍或第4條第1項第1 款所定其
他可發射金屬或子彈具有殺傷力之各式槍砲）者，處3 年以上10
年以下有期徒刑，併科新臺幣700萬元以下罰金。


司法院資訊處製作；財團法人民間司法改革基金會備份。
